臺灣高等法院臺中分院刑事裁定　　　　　　　　　　　九十三年度抗字第一七二號
　　抗　告　人　甲○○
　　即　被　告
右列抗告人因侵占案件，不服台灣台中地方法院中華民國九十三年二月二日裁定（
九十二年度易緝字第四七六號）提起抗告，本院裁定如左：
      主  文
抗告駁回。
      理  由
一、本件抗告意旨略以：法律不外乎人情，請准上訴。依刑事訴訟法第四百零三條規
    定，被告即抗告人有抗告權。被告因犯錯事發，失業遠離居所營生，委託輕度殘
    障，無服兵役長子蔡榮宗接法院公文。九十三年二月六日中午十一時左右，長子
    告知被告法院公文到，被告知情後火速到大里分駐所領取，值班警員拒絕，欲索
    檢通知單。九十三年二月十一日下午四時多，長子再告知被告，郵局人員在大門
    貼通知單，被告於九十三年二月十一日趁夜趕回領取。請求體恤被告冤情，准予
    上訴云云。
二、按提起上訴，應於送達判決後十日內為之，刑事訴訟法第三百四十九條規定甚明
    。又刑事訴訟法第六十二條規定，送達文書，除本章（刑事訴訟法第一編第六章
    ）有特別規定外，準用民事訴訟法之規定。而依民事訴訟法第一百三十八條規定
    ，送達不能依前二條規定為之者，得將文書寄存送達地之自治或警察機關，並作
    送達通知書兩份，一份黏貼於應受送達人住居所、事務所、營業所或其就業處所
    門首，另一份置於該送達處所信箱或其他適當位置，以為送達。寄存送達，自寄
    存之日起，經十日發生效力。再寄存送達，應受送達人究於何時前往領取應送達
    文書，或並未前往領取，於送達之效力並無影響（最高法院九十年度臺上字第六
    ○八四號判決意旨參照）。
三、經查，原審法院以本案刑事判決正本係經送達之郵務人員黃鴻文因未獲會晤被告
    或其同居人、受僱人，而於九十二年十月十五日寄存於臺中縣警察局霧峰分局十
    九甲派出所（原送達處所為臺中縣大里市○○路○段一五七號）及同分局大里分
    駐所（原送達處所為臺中縣大里市○○路一三六巷十一號），並作送達通知書，
    黏貼於被告上址住居所門首，以為送達等情，業據證人黃進富、黃鴻文於原審法
    院結證屬實，並為被告所是認，復有原審法院送達證書二份在卷可稽。認本案刑
    事判決於九十二年十月二十五日即已發生送達效力。被告遲至九十二年十一月二
    十五日始行上訴，顯已逾越上訴期間，以被告之上訴違背法律上之法律之程式，
    裁定駁回，於法並無不合。被告仍執前詞抗告，其抗告為無理由，應予駁回。
四、據上論結，應依刑事訴訟法第四百十二條，裁定如主文。
中      華      民      國      九十三      年      三      月    九    日
                                    臺灣高等法院臺中分院刑事第九庭
                                          審判長法  官  陳  筱  珮
                                                法  官  康  應  龍
                                                法  官  趙  春  碧
右正本證明與原本無異。
不得抗告。
                                                書記官  陳  文  琴
中      華      民      國      九十三   年       三      月    十一    日
                                                                        Ｉ
